【裁判字號】    89,易,2539
【裁判日期】    890821
【裁判案由】    贓物
【裁判全文】
臺灣板橋地方法院刑事判決                        八十九年度易字第二五三九號
    公  訴  人  臺灣板橋地方法院檢察署檢察官
    被      告  甲○○
右列被告因贓物案件，經檢察官提起公訴（八十九年度偵字第九九七六號），本院判
決如左：
    主  文
甲○○收受贓物，累犯，處有期徒刑肆月，如易科罰金，以佰元折算壹日。
    事  實
一、甲○○曾有多次違反麻醉藥品管理條例及偽造文書等前科，其中於民國八十六年
    六月間，因違反麻醉藥品管理條例及偽造文書案件，經本院依序判處有徒刑一年
    及三月確定，其後並經裁定應執行有期徒刑一年二月確定，而於八十八年十月十
    一日縮刑期滿執行完畢，仍不知悔改，明知在台北縣三重市○○路○段六號前停
    放之乙○○所有Ｈ三－三五三０號自小客車，係綽號「嘉仁」、「大頭」不詳姓
    名年籍之成年男子，於民國八十九年五月十六日十七時許，在新竹縣竹東鎮○○
    路○段二十五號前所竊取而來的贓車，因該車油料已用磬而停放於該處，竟基於
    收受贓物之犯意，於八十九年五月十七日二十時三十分許，在台北縣三重市○○
    路○段六號前，因綽號「嘉仁」應允以該車輛教導其開車，即應「嘉仁」之要求
    ，持「嘉仁」所給與之板手及鑰匙，進入車內欲取出油桶前往加油站加油而收受
    之，嗣為警當場查獲，並扣得「嘉仁」所有之板手及鑰匙各乙支。
二、案經台北縣警察局三重分局報請臺灣板橋地方法院檢察署檢察官偵查起訴。
    理  由
一、訊據被告甲○○固坦承於右開時地，因「嘉仁」應允教其開車，而交付鑰匙及板
    手各一支，由伊前去該車內取油桶加油等情不諱，惟矢口否認有收受贓車之犯行
    ，辯稱：伊當時並不知道上開車輛係贓車，係「嘉仁」開另一部車載伊去加油，
    下車後走到該車輛旁即為警查獲，並無收受贓物之意思云云，惟查，被告於警訊
    時及檢察官偵查中業已供承伊知道上開車輛係贓車等情明確，且「嘉仁」係駕駛
    另一輛車載被告前去為該部車輛加油，「嘉仁」並以教被告開車作為條件，使被
    告前去加油等情，復為被告所自承，是被告亦應無不知該車係來路不明贓車之理
    ﹖是被告於本院審理中翻異前供，改稱不知上開車輛係贓車云云，尚屬事後卸責
    之詞，並不可採。次查，被告於警訊時即已供承伊收受「嘉仁」所交付開啟上開
    車輛之鑰匙及板手各一支，即持往開啟並進入該車輛後，即遭警逮捕等情明確，
    並有鑰匙及板手各一支扣案可證，被告既收受開啟上開車輛之鑰匙前往開啟該車
    輛，足見，其有收受該車輛之意思，且被告並持該鑰匙開啟上開車輛，並進入車
    內，則上開車輛於當時業已進入被告之實力支配下等情，實堪認定（縱未進入車
    內而在車旁，亦同），亦即被告收受贓車之犯行已達既遂之階段，則被告辯稱伊
    並無收受贓物之意思與犯行云云，亦屬卸責之詞，並不可採。此外，上開車輛係
    被害人乙○○於八十九年五月十六日十七時許，在新竹縣竹東鎮○○路○段二十
    五號前遭竊之贓車，復據被害人於警訊時指述明確，並有贓物認領保管單一紙在
    卷可稽，本件事證已甚明確，被告犯行洵堪認定。
二、核被告收受贓物，所為係犯刑法第三百四十九條第一項之罪。又本件被告僅有收
    受前開贓車之犯行，尚無將該贓車受寄隱藏之意思與犯行，公訴人認係犯同法條
    第二項之寄藏贓物罪，尚有未洽，惟起訴之基本社會事實相同，爰依法變更起訴
    法條。又被告於八十六年六月間，因違反麻醉藥品管理條例及偽造文書案件，經
    本院依序判處有徒刑一年及三月確定，並經裁定應執行有期徒刑一年二月，而於
    八十八年十月十一日縮刑期滿執行完畢，有台灣高等法院檢察署刑案紀錄簡覆表
    在卷可稽，其於有期徒刑執行完畢，五年以內再犯本件有期徒刑以上之罪，為累
    犯，依刑法第四十七條規定加重其刑。爰審酌被告之前科素行、犯罪之動機、目
    的、手段、所生危害、犯罪後之態度等一切情狀，處如主文所示之刑，併諭知易
    科罰金之折算標準，以資懲儆。
據上論斷，應依刑事訴訟法第二百九十九條第一項前段、第三百條，刑法第三百四十
九條第一項、第四十七條、第四十一條，罰金罰鍰提高標準條例第一條前段、第二條
，判決如主文。
本案經檢察官黃明絹到庭執行職務。
中      華      民      國      八十九      年    八    月    二十一    日
                                  臺灣板橋地方法院刑事第二庭
                                      法  官  林  春  長
右正本證明與原本無異
如不服本判決應於送達後十日內向本院提出上訴狀
                                      書記官  邱  美  龍
中      華      民      國      八十九      年    八    月    二十五    日
附錄本案論罪科刑法條全文：
刑法第三百四十九條第一項：收受贓物者，處三年以下有期徒刑、拘役或五百元以下
                          罰金。


司法院資訊處製作；財團法人民間司法改革基金會備份。
